臺灣桃園地方法院刑事判決
111年度審易字第486號
公  訴  人  臺灣桃園地方檢察署檢察官
被      告  林玉生



上列被告因妨害自由案件，經檢察官提起公訴（110年度偵字第1
5150號），本院判決如下：
    主  文
林玉生犯恐嚇危害安全罪，處有期徒刑肆月，如易科罰金，以新
臺幣壹仟元折算壹日。
    事  實
一、林玉生因不滿遭楊原順之子提告，楊原順以告訴代理人之身
    分到庭陳述意見（起訴書誤載為楊原順對其提告，應予更正
    補充）。竟基於恐嚇危害安全之犯意，於民國109年10月13
    日16時許，在址設桃園市○○區○○路0號之本院刑事第18法庭
    內，對楊原順接續恫稱：「踢你，等一下出去要打你」、「
    你不要跑、你不要跑、你等一下就不要跑，你不要當一個狗
    咬的，幹你娘勒」（起訴書漏載，業經公訴檢察官當庭補正
    ）、「現在就想打死人」等語，致楊原順心生畏懼，致生危
    害於安全。
二、案經本院移送臺灣桃園地方檢察署檢察官偵查起訴。
    理  由
壹、證據能力部分
一、按被告以外之人於審判外之言詞或書面陳述，除法律有規定
    者外，不得作為證據，刑事訴訟法第159條第1項定有明文；
    惟被告以外之人於審判外之陳述，雖不符同法第159條之1至
    之4規定，而經當事人於審判程序同意作為證據，法院審酌
    該言詞陳述或書面陳述作成時之情況，認為適當者，亦得為
    證據；當事人、代理人或辯護人於法院調查證據時，知有第
    159條第1項不得為證據之情形，而未於言詞辯論終結前聲明
    異議者，視為有前項之同意，同法第159條之5亦定有明文。
    本件檢察官、被告林玉生於本院準備程序時，並不爭執本院
    所引用之供述證據之證據能力（見本院卷第99頁），且於本
    院言詞辯論終結前均未聲明異議。經審酌本院所引用之供述
    資料作成時之情況，核無違法取證或其他瑕疵之情形，認為
    以之作為證據為適當，均得作為證據。
二、本件認定事實所引用之卷證內所有文書證據及證物，檢察官
    、被告均未主張排除前開書證之證據能力，且迄於本院言詞
    辯論終結前均未表示異議。本院審酌前開書證，並無證據證
    明係公務員違背法定程序所取得，亦無刑事訴訟法第159條
    之4之顯有不可信之情況與不得作為證據之情形，本件認定
    事實所引用之本件卷證所有文書證據，亦均認為有證據能力
    。
貳、實體部分
一、認定犯罪事實所憑之證據及理由
　　訊據被告林玉生固坦承於上開時、地，與被害人楊原順一同
    出庭之事實，惟否認有何恐嚇犯行，辯稱：我當天沒有講這
    些話，我沒有在恐嚇被害人，是被害人引誘我，我沒有說恐
    嚇的話等語。惟查：
　㈠被告於109年10月13日16時許，在址設桃園市○○區○○路0號之
    本院刑事第18法庭進行審理程序時，對被害人恫稱：「踢你
    ，等一下出去要打你」、「你不要跑、你不要跑、你等一下
    就不要跑，你不要當一個狗咬的，幹你娘勒」、「現在就想
    打死人」等語，致被害人心生畏懼等情，業據證人即被害人
    楊原順於偵訊及本院審理時證述明確（見他字卷第43頁、本
    院卷第104至107頁），並有本院109年度交簡上字第63號過
    失傷害案件109年10月13日審理期日法庭錄音勘驗筆錄、開
    庭錄影畫面及錄音光碟在卷可稽（見本院卷第122頁至146頁
    ）。由此足見，被告確有為上開恐嚇行為。再衡諸證人即被
    害人楊原順於偵訊時證稱：我不想當告訴人，因為我怕我出
    庭又要被他打等語（參他字卷第43頁），亦徵被害人對被告
    之言行心生畏懼。
　㈡至被告以上開情詞置辯。惟查，被告確實有出言恫嚇被害人
    之事實，業經本院於審理期日勘驗前開開庭錄影畫面及錄音
    光碟屬實，已如前述。而被害人在與被告爭吵過程中並無所
    謂挑釁、引誘犯罪之言行，亦有勘驗筆錄1份在卷可佐（見
    本院卷第149至第164-2頁）。退步言之，縱被告認其係遭引
    誘犯罪，被告仍應在法律所能允許之範圍內，適度控制情緒
    ，方屬正辦。而非在公開法庭上以前開恐嚇之詞恫嚇被害人
    ，甚而起身靠近被害人，使被害人心生畏懼，附此敘明。
　㈢綜上，被告上述辯解，顯為臨訟卸責之詞，委無可採。此外
    ，復有本院109年度交簡上字第63號過失傷害案件109年10月
    13日審理期日法庭錄音勘驗筆錄、開庭錄影畫面及錄音光碟
    在卷可稽，其恐嚇危害安全犯行，堪以認定。
二、論罪科刑
　㈠核被告所為，係犯刑法第305條之恐嚇危害安全罪。被告上開
    對被害人之恐嚇危害安全行為，係於密切接近之時間實施，
    侵害同一之法益，各行為之獨立性極為薄弱依一般社會通念
    ，足認係基於1 個意思決定所為反覆性及延續性之行為，為
    接續犯，應論以1恐嚇危害安全罪。
　㈡爰以行為人之責任為基礎，審酌被告前有傷害、恐嚇等犯罪
    前科，素行非佳，有臺灣高等法院被告前案紀錄表附卷可佐
    。再考量被告僅因車禍案件遭被害人之子求償，被害人以告
    訴代理人之身分到庭表示意見而心有不甘。其竟在本院上述
    公開法庭，當庭恐嚇被害人，致生危害於告訴人之安全，顯
    見其欠缺對國家法律秩序之尊重，惡性非輕。復衡酌被告犯
    後始終否認犯行且飾詞卸責，犯後態度不佳。兼衡被告之犯
    罪動機、情節、生活、經濟狀況及所生危害等一切情狀，量
    處如主文所示之刑，並諭知易科罰金折算標準。
三、不另為無罪諭知之部分：
　　公訴意旨另以被告基於恐嚇危害安全之犯意，於上開時、地
    對被害人恫稱：「你笑我我就要殺你」等語，致被害人心生
    畏懼，致生危害於安全，亦涉犯刑法第305條恐嚇危害安全
    罪嫌等語。惟查，本院於審理時勘驗上開開庭錄影畫面及錄
    音光碟，被告原句應為「你叫我殺你啊」等語（見本院卷第
    138頁），另檢察官亦當庭更正起訴內容（見本院卷第146頁
    ），即刪除「你笑我我就要殺你」等文字，並補充「你不要
    跑、你不要跑、你等一下就不要跑，你不要當一個狗咬的，
    幹你娘勒」為本案犯罪事實，是被告應無對被害人恫稱「你
    笑我我就要殺你」等語之行為。公訴意旨認被告此部分亦涉
    有恐嚇危害安全罪，容有誤會，原應為被告無罪之諭知。因
    檢察官起訴書就此部分之犯行，認與前開本院認定有罪之恐
    嚇犯行，屬於同一犯罪行為，爰不另為無罪之諭知，附此敘
    明。
據上論斷，應依刑事訴訟法第299條第1項前段，刑法第305條、
第41條第1項前段，刑法施行法第1條之1第1項，判決如主文。
本案經檢察官賴瀅羽提起公訴、檢察官劉仲慧到庭執行職務。
中　　華　　民　　國　 111　　年　　 9　　月　　12　　日
　　　　　　　　　刑事審查庭　法　官　呂曾達　
以上正本證明與原本無異。
如不服本判決應於收受判決後20日內向本院提出上訴書狀，並應
敘述具體理由。其未敘述上訴理由者，應於上訴期間屆滿後20日
內向本院補提理由書(均須按他造當事人之人數附繕本)「切勿逕
送上級法院」。 
　　　　　　　　　　　　　　　書記官　楊淨雲　　
中　　華　　民　　國　　111 　年　　9 　　月　　13　　日
附錄本案論罪科刑法條：
中華民國刑法第305條
以加害生命、身體、自由、名譽、財產之事恐嚇他人，致生危害
於安全者，處2年以下有期徒刑、拘役或9千元以下罰金。